【裁判字號】    99,交聲,1400
【裁判日期】    990920
【裁判案由】    違反道路交通管理處罰條例聲明異議
【裁判全文】
臺灣臺北地方法院交通事件裁定        99年度交聲字第1400號
原處分機關  臺北市交通事件裁決所
異  議  人
即受處分人  甲○○
上列異議人即受處分人因違反道路交通管理處罰條例事件，對於
臺北市交通事件裁決所民國99年6月17日所為之處分（原處分案
號：北市裁罰字第裁22-A1A240477號），向臺灣基隆地方法院聲
明異議，經該院裁定管轄錯誤移送本院，本院裁定如下：
    主  文
異議駁回。
    理  由
一、原處分意旨略以：異議人即受處分人（下稱受處分人）甲○
    ○於民國99年3月27日中午12時45分許，駕駛車牌號碼
    643-B9 號營業用小客車，沿臺北市○○路南向北行駛第1車
    道至松江路與農安街交岔路口，欲左轉進入農安街時，其前
    車頭與沿同路北向南行駛第3車道之車牌號碼9FM-892號普通
    重型機車左側車身發生碰撞，致該機車倒地滑行再與西南角
    人行道之行人陳姵蓉發生碰撞而肇事，使該機車駕駛乙○○
    受有牙齒斷裂、臉部撞傷等傷害，陳姵蓉則受有頭部撞傷等
    傷害，經臺北市政府警察局中山分局交通分隊（下稱中山分
    隊）警員葉嚴至上開現場處理後，臺北市政府警察局交通警
    察大隊（下稱北市交大）依現場處理資料，於同年4月23日
    以受處分人有未達交岔路口中心處，占用來車道搶先左轉，
    並違反道路交通安全規則肇事致人受傷之違規為由，掣單開
    立北市警交大字第A1A240477號舉發通知單，並指定應於同
    年5月23 日前至原處分機關即臺北市交通事件裁決所繳納罰
    鍰或聽候裁決，嗣受處分人依法提出申訴，經原處分機關以
    北市交大函送之調查結果及現場處理資料為憑，仍認受處分
    人前開違規事實明確，乃於同年6月17日依道路交通管理處
    罰條例第48條第1項第3款、第63條第1項第1款（裁決書漏載
    第1款）及第61條第3項之規定，裁處罰鍰新臺幣（下同）
    600元，並記違規點數計4點之裁決。
二、異議意旨略以：伊於上開時間行駛於松江路南向北第1車道
    ，在綠燈號誌時，等待松江路北向南之車輛通過後，才啟動
    車輛緩慢轉向農安街，移動2車道後，車牌號碼9FM-892普通
    重型機車突然衝出，顯見當時機車騎士超速駕駛，伊並沒有
    搶先左轉，伊是等對向車道沒有車才轉彎，而且伊的車速很
    慢，為此對原處分不服，而聲明異議云云。
三、按汽車駕駛人轉彎時，行經交岔路口未達中心處，佔用來車
    道搶先左轉彎，處600元以上1800元以下罰鍰，並予記違規
    點數1點，汽車駕駛人，駕駛汽車違反道路交通安全規則，
    因而肇事致人受傷者，記違規點數3點，同條例第48條第1項
    第3款、第61條第3項前段、第63條第1項第1款分別定有明文
    。
四、經查：
(一)受處分人對其於上開時地駕駛前揭營業用小客車與乙○○所
    駕駛車牌號碼9FM－892號普通重型機車發生碰撞，致該機車
    衝撞路旁行人陳姵蓉受傷等情並不爭執，可見卷附之聲明異
    議狀，並有中山分隊警員葉嚴製作之道路交通事故現場圖1
    紙、交通事故談話紀錄表3份、交通事故補充資料表1份、北
    市○○○○○道路交通事故初步分析研判表1份及現場與車
    損照片14張等附卷可稽，此部分事實自堪信係真實。
(二)就受處分人是否有違規情事一節，依道路交通事故現場圖所
    示，受處分人車輛停止位置尚未到達路口中心處，且經受處
    分人簽名確認，足認受處分人確有未達交岔路口中心處，占
    用來車道搶先左轉，並因此項違規，肇事致人受傷之違規情
    形。
(三)受處分人雖爭執機車騎士乙○○有超速情形，然不論乙○○
    超速與否均不能解免受處分人前揭違規事實之認定，且證人
    乙○○已到庭具結證稱：事發當時伊要去補習，當時的交通
    號誌是紅燈，所以伊停等紅燈，等到綠燈的時候伊就發動油
    門往前騎，伊發現左側有一輛計程車過來，然後就整個撞上
    來，之後的情形伊不記得，伊有意識時已經在醫院，伊因為
    看到綠燈就發動，沒有看時速多少等語，北市交大99年5月
    31日北市警交大事字第09936186300號函亦載明：「因肇事
    地點為有號誌路口，未有具體事（跡）證推估其超速」等語
    ，是本件事故發生時，乙○○是否有超速一事，尚乏明確事
    證可資認定。至受處分人又稱：事發當時伊車上有乘客，乘
    客說可以幫伊作證伊的車速很慢云云，惟受處分人之車速快
    慢並不影響前揭違規事實之認定，本院爰不就此部分傳訊證
    人調查，復此敘明。
五、綜上所述，本件受處分人於駕車行經前開交岔路口欲左轉時
    ，確有汽車駕駛人轉彎時，行經交岔路口未達中心處，佔用
    來車道搶先左轉彎，因而肇事致人受傷之違規事實明確，原
    處分機關依道路交通管理處罰條例第48條第1項第3款、第61
    條第3項前段、第63條第1項第1款之規定，裁處罰鍰600元，
    並記違規點數4點，於法核無違誤。異議人猶執前詞指摘原
    處分不當，為無理由，自應將其異議駁回。
據上論斷，應依道路交通案件處理辦法第19條，裁定如主文。
中    華    民    國    99    年    9     月    20    日
                              交通法庭法  官  李小芬
上正本證明與原本無異。
如不服本裁定，應於裁定送達後5日內向本院提出抗告狀。
                                      書記官  陳品潔
中    華    民    國    99    年    9     月    20    日

司法院資訊處製作；財團法人民間司法改革基金會備份。
